臺灣高等法院刑事判決　　　　　　　　　九十一年度上訴字第二六三號
　　上　訴　人
　　即　被　告　甲○○　男二十.
右上訴人因違反毒品危害防制條例案件，不服臺灣桃園地方法院九十一年度訴字第三
二一號，中華民國九十一年六月十九日第一審判決（起訴案號：臺灣桃園地方法院檢
察署九十一年度偵字第一八０五號、九十一年度偵緝字第一四一號），提起上訴，本
院判決如左：
    主  文
上訴駁回。
    事  實
一、甲○○明知海洛因及安非他命分屬毒品危害防制條例所定之第一、二級毒品，竟
    仍基於轉讓上開二種毒品之犯意，於九十一年二月一日下午五時許，在其駕駛之
    不詳車號自小客車車內，將第一級毒品海洛因一小包、第二級毒品安非他命一小
    包同時無償轉讓予林志遠，以防杜警員查緝。當日晚間九時許，林志遠持上開毒
    品，行經桃園縣桃園市○○路、天台街口處時，為警臨檢查獲，並扣得上開毒品
    海洛因、安非他命各一小包，經林某供述始知上情（林志遠持有毒品部分，由檢
    察官另行處理）。
二、案經桃園縣警察局桃園分局報請台灣桃園地方法院檢察署檢察官偵查起訴。
    理  由
一、訊據上訴人即被告甲○○（下稱被告）固不否認於右揭時地，為林志遠帶同警方
    查獲到案之事實，惟否認有何轉讓毒品海洛因及安非他命予林志遠之犯行。辯稱
    ：我沒有將海洛因、安非他命拿給林志遠，警訊時遭刑求，筆錄內容不實云云。
二、經查：
（一）被告為刑求之抗辯，然被告辯稱是被打腹部，並安置於派出所後門淋雨，之後
      製作筆錄時未受刑求。然於本院查證結果，據桃園縣警察局桃園分局函覆「當
      初偵辦甲○○毒品案件之員警，於偵辦期間未毆打呂嫌腹部或故意安置於該派
      出所後門淋雨」，有該分局桃警分刑字第０九一００四五０七九號函在卷可核
      。而檢察官所拍照片並無被告腹部傷情，刑求之抗辯不可信，先行指明。
（二）證人林志遠在偵查中指稱：（被查到的）海洛因、安非他命都是甲○○放在我
      這邊的，因為怕臨檢被查到等語，與被告在偵查中經檢察官質以：在車上為何
      將毒品放在林志遠身上時，答稱：因為怕被臨檢等語相符；即被告此後經檢察
      官向原審聲請羈押，在該院審理時，仍供稱：林志遠知道東西是陳榮雄的，但
      是是我交給他的等語。被告在原審審理時雖辯稱：我沒有拿給林志遠毒品云云
      ，證人林某亦附和稱：是「阿雄」給我毒品云云，惟與二人前開所述不符，而
      證人在原審審理時自承：我不知道甲○○是否清楚我說他拿毒品給我等語，乃
      二人不約而同，就本件轉讓毒品地點、轉讓原因為相同供述，甚且被告所為乃
      不利於己之自白，足見渠等偵查中所述屬實，無不可採之理；其等此後在原審
      所辯，始為勾串之詞。此外並有另案自林某身上查獲之海洛因、安非他命各一
      小包可資佐證（見卷附搜索扣押筆錄）。
（三）綜上所述，本件事證已臻明確，被告所辯不足採信，其犯行已堪認定。
三、核被告甲○○所為，係犯毒品危害防制條例第八條第一項之轉讓第一級毒品罪，
    及同條第二項之轉讓第二級毒品罪。被告一次行為同時轉讓予林志遠海洛因及安
    非他命，為一行為同時觸犯數罪名之想像競合犯，應依刑法第五十五條規定從一
    重之轉讓第一級毒品罪處斷。
四、原審適用毒品危害防制條例第八條第一項、第二項，刑法第十一條，第五十五條
    、第四十二條第二項，罰金罰鍰提高標準條例第二條，現行法規所定貨幣單位折
    算新台幣條例第二條，審酌被告之素行，其犯罪之動機、手段，轉讓毒品對社會
    之危害，本件轉讓毒品次數僅有一次，數量不多，及被告犯後態度等一切情狀，
    量處有期徒刑一年六月併科罰金新台幣十萬元，並諭知罰金部分易服勞役之折算
    標準，以示懲儆。自林志遠處查扣之海洛因、安非他命為另案林某犯罪之物，由
    檢察官另行處理，不予沒收，經核認事用法均無違誤。被告上訴意旨否認犯罪並
    無可採，應駁回其上訴。
五、公訴意旨另以：被告甲○○承前轉讓第一、二級毒品海洛因及安非他命之概括犯
    意，於九十年十一月十四日下午某時，在桃園縣桃園市○○街一二二號李建忠住
    處內，將毒品海洛因二小包、安非他命五小包轉讓予李建忠，李建忠再將取得之
    毒品海洛因販售予呂徐盛，嗣呂徐盛、李建忠分別因涉嫌持有、販賣毒品為警查
    獲，始由李建忠向警供出被告並查緝到案（呂徐盛、李建忠分別由檢察官另案處
    理）。因認被告此部分所為，亦涉有轉讓第一、二級毒品罪嫌。惟查，本件係警
    員先查獲呂徐盛後，經呂某供出毒品來源為李建忠，並配合警方，佯以購買毒品
    為由，將李某查緝到案，旋李建忠再向警供稱係代被告運送毒品等語，而再查獲
    被告，此有桃園縣警察局桃園分局刑事案件報告書在卷可參，並經李建忠在警、
    偵訊中迭稱：安非他命和海洛因是甲○○提供給我販售，所得贓款全數交給甲○
    ○等語。如李建忠所述屬實，則被告應係與李建忠共同販賣毒品之正犯；此涉嫌
    販賣毒品部分未經起訴，非法院所得審理。而被告始終否認犯罪，證人李建忠此
    後則否認上情，無從再行調查。是被告此部分罪嫌尚有不足。惟公訴人認被告此
    部分犯罪，與前揭論罪科刑部分之事實間，有連續犯裁判上一罪之關係，爰不另
    為無罪之諭知，亦核無不合，併此敘明。
六、被告經合法傳喚，無正當理由不到庭，自不待其陳述逕行判決。
據上論斷，應依刑事訴訟法第三百六十八條、第三百七十一條，判決如主文。
本案經檢察官吳國南到庭執行職務。
中      華      民      國    九十一    年    十二      月      十八    日
                              臺灣高等法院刑事第十八庭
                                  審判長法  官  吳      敦
                                        法  官  劉  慧  芬
                                        法  官  吳  明  峰
右正本證明與原本無異。
如不服本判決應於收受送達後十日內向本院提出上訴書狀，其未敘述上訴之理由者並
得於提起上訴後十日內向本院補提理由書（均須按他造當事人之人數附繕本）。
                                        書記官  李  華  安
中      華      民      國    九十一    年    十二      月      十八    日
附錄：本案論罪科刑法條全文
毒品危害防制條例第八條第一項、第二項：
轉讓第一級毒品者，處一年以上七年以下有期徒刑，得併科新臺幣一百萬元以下罰金
。
轉讓第二級毒品者，處六月以上五年以下有期徒刑，得併科新臺幣七十萬元以下罰金
。
